臺灣高雄地方法院交通事件裁定　　　　99年度交聲字第2879號
原處分機關　交通部公路總局高雄區監理所
異　議　人　黃仁杰
上列受處分人即異議人因違反道路交通管理處罰條例案件，對於
交通部公路總局高雄區監理所民國99年9 月27日所為之處分（處
分案號：高監自裁字第80-B00000000號），聲明異議，本院裁定
如下：
   主  文
異議駁回。
   理  由
一、原處分意旨略以：異議人即受處分人黃仁杰於民國99年8 月
    11日14時13分許，將車牌號碼ZC－2888號自小客車停放於高
    雄市○○○街，因停車時間未依規定，經高雄市政府警察局
    以舉發違反道路交通管理事件通知單舉發，嗣經原處分機關
    依道路交通管理處罰條例第56條第1 項第9 款規定，裁處罰
    鍰新臺幣（下同）600 元等語。
二、異議意旨略以：高雄市○○○街為正規道路，總長有數百公
    尺，該街靠近高雄市○○○路○路段地面並未劃設紅線，亦
    未標誌禁止停車，僅有在該街中央設有「徒步區內14至22時
    禁止汽機車進入，停車」之交通標誌，依常理，該徒步區即
    應以該交通標誌設置點為起點往東延伸，且在該交通標誌設
    置點地面兩側尚有鋪設造型磚塊，地面亦改鋪為紅色地磚，
    均會令人認知該處即為徒步區之起點，則異議人自小客車停
    放位置在標誌牌設置點之前，並非在徒步區內，不應受到交
    通標誌之限制，倘若該街全路段均為徙步區，交通標誌內容
    亦應調整為「此路段... 」，以避免不必要之混淆；相較鄰
    近之高雄市○○○街、文衡一路之徒步區，無論入口之拱門
    造型或交通標誌，均明確設置在徒步區之起始點，異議人之
    車輛既未進入徙步區，即無逾時違規停車，為此聲明異議，
    請求撤銷原處分等語。
三、道路交通管理處罰條例第87條第1 項規定：受處分人不服公
    路主管機關所為之處罰，得於接到裁決書之翌日起20日內，
    向管轄地方法院聲明異議。本件原處分機關於99年9 月27日
    以裁決書裁處異議人上開處分，並於同年9 月29日送達異議
    人等情，有交通部公路總局高雄區監理所送達證書影本1紙
    在卷可稽（見本院卷第21頁），故上開裁決書已於該日發生
    送達之效力，異議人倘有不服原處分機關裁決欲聲明異議者
    ，其20日之異議期間應自99年9 月30日起至99年10月19日止
    ；又異議人前開戶籍地址係位於高雄市鳥松區，依法院訴訟
    當事人在途期間標準第2 條第1 款規定，加計在途期間4 日
    ，則異議人最遲應於99年10月23日前聲明異議（末日係星期
    五，非星期例假日）。本件異議人已於99年10月20日提出聲
    明異議狀向原處分機關聲明異議，有該異議狀上所蓋公路總
    局高雄區監理所上午收文章可憑（見本院卷第3 頁），經核
    未逾前開法定期間，本件聲明異議之程序為合法，先予敘明
    。
四、按汽車停車時，停車時間、位置、方式及車種，如公路主管
    機關、市區道路主管機關或警察機關有特別規定時，應依其
    規定，道路交通安全規則第112 條第1 項第15款定有明文。
    另按汽車駕駛人停車時，停車時間、位置、方式、車種不依
    規定者，處600 元以上1,200 元以下罰鍰，道路交通管理處
    罰條例第56條第1 項第9 款亦定有明文。經查：
  (一)異議人於上揭時、地，將前開車輛停放於高雄市○○○街靠
    近中山一路之路段，前開停車位置之現場設有「徒步區內14
    至22時禁止汽機車進入，停車」限時段禁止停車標誌牌等情
    ，並不爭執，並有員警舉發當時所攝現場照片乙份附卷可佐
    （見本院卷第13至15頁），據此，異議人駕駛車牌號碼ZC
    －2888號自小客車，在上開時、地停放在該路段，即已違反
    該管制規定，異議人之行為已構成停車時間不依規定之事實
    ，即無疑義。
  (二)異議人雖以該段地面並未劃設紅線，且該交通標誌牌設置在
    路段中央，地面兩側尚有鋪設造型磚塊，地面亦改鋪為紅色
    地磚，令人認知該設置點方為徒步區之起點等由，聲稱其停
    車位置不受該標誌牌之限制，然查，高雄市○○○街業經高
    雄市政府規劃為行人徒步區，每日14時至22時列為管制時段
    ，管制時段內禁止汽、機車通行及停放該街，並於94年9 月
    2 日以高市府交一字第0940043114號公告實施前述管制措施
    ，有卷附之高雄市政府交通局100 年3 月29日函附之公告及
    高雄市心魅力玉竹形象商園文宣各1 紙可稽（見本院卷第28
    、29頁），依該公告，高雄市○○○街全段均為管制路段，
    且早經高雄市政府公告週知，異議人即不得於管制時段將車
    輛停放於該街任何路段，亦不得僅因某路段未劃設紅線即認
    可隨時停放車輛；另在該街何處設置造型磚塊、地磚顏色是
    否有區塊設計等，僅作為徒步區美觀設計之用途，本非交通
    標誌及管制措施之指引，自不得據以主張徒步區應以該設置
    點為起點；又限時段禁止停車標誌牌雖非設置在該街與高雄
    市○○○路交接口，而係設於距交接路口之後方約10公尺處
    ，有上揭現場照片可佐（見本院卷第14頁），然並不因此變
    更該街全段均為管制路段之情事，且觀之現場照片所示，標
    誌牌前方並無任何障礙物阻礙視線，任何人、車進入該交接
    口時即可立即看見該標誌牌，足以令民眾知悉管制內容及方
    式，況並無所謂在停車標誌牌前之路段即不受該標誌牌限制
    之理，異議人以此為由聲請異議，亦非有理。
五、綜上所述，異議人確有於前揭時地駕駛上開自小客車停車時
    間未依規定之違規行為。原裁決機關引用道路交通管理處罰
    條例第56條第1 項第9 款及違反道路交通管理事件統一裁罰
    基準表規定，裁處異議人罰鍰600 元，於法即無不當，本件
    異議人之異議為無理由，應予駁回
據上論斷，應依道路交通事件處理辦法第18條，裁定如主文。
中    華    民    國  100     年    5     月    19    日
                  交通法庭      法  官  高瑞聰
以上正本證明與原本無異。
如不服本裁定，應於收受送達後5 日內向本院提出抗告狀。
中    華    民    國   100    年    5     月    24    日
                                書記官  林修弘